【裁判字號】    97,消債更,137
【裁判日期】    971217
【裁判案由】    聲請更生程序
【裁判全文】
臺灣嘉義地方法院民事裁定           97年度消債更字第137號
聲  請  人  甲○○
代  理  人  乙○○律師
上列當事人聲請消費者債務清理事件，本院裁定如下：
    主  文
債務人甲○○（身分證統一編號：Ｚ000000000號）自中華民國九
十七年十二月十七日上午十時起開始更生程序。
命本院司法事務官進行本件更生程序。
    理  由
一、按債務人不能清償債務或有不能清償之虞者，得依本條例所
    定更生或清算程序，清理其債務，消費者債務清理條例（下
    稱本條例）第3條定有明文。再按債務人與金融機構協商成
    立者，不得聲請更生或清算。但因不可歸責於己之事由，致
    履行顯有重大困難者，不在此限；本條例施行前，債務人依
    金融主管機關協調成立之中華民國銀行公會會員辦理消費金
    融案件無擔保債務協商機制與金融機構成立之協商，準用前
    項之規定；債務人無擔保或無優先權之債務總額未逾新台幣
    1,200萬元者，於法院裁定開始清算程序或宣告破產前，得
    向法院聲請更生；法院開始更生程序之裁定，應載明其年、
    月、日、時，並即時發生效力，復為本條例第151條第5、6
    項，第42條第1項及第45條第1項所明定。
二、本件債務人主張其有不能清償債務情事，前雖曾依金融主管
    機關協調成立之中華民國銀行公會會員辦理消費金融案件無
    擔保債務協商機制，與最大債權銀行國泰世華商業銀行股份
    有限公司（下稱國泰世華銀行）於民國96年1月2日成立協商
    ，每月應償還新台幣（下同）2萬4,819元，惟債務人係任職
    於嚴麗月地政士事務所，每月平均收入僅約2萬5,000元，且
    債務人個人每月必須支出約1萬3,200元（伙食費3,000元、
    交通費1,800元、保險費1,800元、子女扶養費6,600元），
    入不敷出，所剩顯已不足以清償依前揭協商清償方案所應清
    償之債務金額，致96年3月1日即毀諾，且無擔保或無優先權
    之債務總額未逾1,200萬元，復未經法院裁定開始清算程序
    或宣告破產，爰向本院聲請更生等語。
三、經查，債務人主張上揭其與國泰世華銀行協商情形，有該銀
    行提出之協議書、無擔保債務還款計畫各1份為憑；又聲請
    人95年度薪資為32萬1,592元，96年度薪資為30萬元，平均
    每月2萬5,899元，有稅務電子閘門財產所得調件明細表2份
    在卷可稽，均堪認定。
四、基上，債務人平均每月收入2萬5,899元，扣除前揭協商每月
    應清償金額2萬4,819元，僅剩1,080元，顯然不足支應生活
    必要支出。是債務人主張其有不可歸責於己之事由，致履行
    前揭協商之清償方案顯有重大困難乙節，應可相信。此外，
    本件又查無債務人有本條例第6條第3項、第8條或第46條各
    款所定駁回更生聲請之事由存在，則聲請人聲請更生，與法
    尚無不符，應予准許，並依本條例第16條第1項之規定命司
    法事務官進行本件更生程序。爰裁定如主文。
中    華    民    國    97    年    12    月    17    日
              民事第一庭    法      官  張鶴齡
上為正本係照原本作成。
本件不得抗告。
本裁定已於97年12月17日10時公告。
中    華    民    國    97    年    12    月    17    日
                            書  記  官  馮澤文


司法院資訊處製作；財團法人民間司法改革基金會備份。
